臺灣彰化地方法院刑事判決　　　　　　　　　　　　　九十三年度易字第三一八號
　　公　訴　人　臺灣彰化地方法院檢察署檢察官
　　被　　　告　乙○○
右列被告因竊盜案件，經檢察官提起公訴（九十三年度偵字第一四二號），本院判決
如左：
    主      文
乙○○無罪。
    理      由
一、公訴意旨略以：被告乙○○基於意圖為自己不法之所有之概括犯意，連續於民國
    九十二年十一月二十二日上午十時起，至同年月二十六日上午十時六分止，多次
    在彰化縣和美鎮○○路○段二號統一超商內，利用每次購買養樂多飲料一瓶之機
    會，趁店員丙○○忙於結帳不注意之際，徒手竊取置放於櫃臺置物架之長壽尊爵
    硬盒淡煙三包，未結帳即行離去。嗣於九十二年十一月二十六日中午十二時五十
    分許，再進入該店內時，為店員報警查獲，並循線扣得長壽尊爵淡煙三包，因認
    被告涉有刑法第三百二十條第一項之竊盜罪嫌等語。
二、公訴人認被告有右述犯嫌，係以證人即便利商店店員丙○○之證詞、現場錄影光
    碟、扣案之香菸、統一發票及監視錄影帶所拍攝之畫面為其主要論據。本件訊據
    被告堅決否認有竊盜犯行，辯稱：九十二年十一月二十六日只是去買養樂多及鳳
    梨罐頭，伊常去該便利商店消費，但從未竊盜財物等語。按犯罪事實應依證據認
    定之，無證據不得推定其犯罪事實。又不能證明被告犯罪者，應諭知無罪之判決
    ，刑事訴訟法第一百五十四條、第三百零一條第一項分別定有明文。又認定犯罪
    事實所憑之證據，雖不以直接證據為限，間接證據亦包括在內，然而無論直接或
    間接證據，其為訴訟上之證明，須於通常一般人均不致有所懷疑，而得確信其為
    真實之程度者，始得據為有罪之認定，倘其證明尚未達此程度，而有合理之懷疑
    存在時，事實審法院復已就其心證上理由予以闡述，敘明其如何無從為有罪之確
    信時，因而為無罪判決，尚不得指為違法，最高法院著有七十六年度台上字第四
    九八六號判例可供參照。
三、經查：前述便利商店失竊香菸之經過，雖經證人丙○○到庭證述確實有看到被告
    伸左手拿取香菸之動作等情，惟依證人丙○○之證詞，及卷內便利商店櫃台照片
    顯示香菸是擺設於結帳檯靠左側之置物架上，高度約與被告之肩膀相當，故倘若
被告欲拿取香菸，理應將左手上抬至相當高度始可取得，惟經本院當庭勘驗錄影
    監視畫面多次後，因影像拍攝之畫面略有跳動且非清晰，而無法仔細辨別被告作
    為，然觀察其在櫃檯前之整體舉動，確可見被告有四次將左手放入褲袋之行為，
    高度約在腰際附近，未明顯看見其將左手上舉至置物架之高度，則客觀上被告能
    否竊得架上香菸，即有可疑。查證人丙○○與被告素不相識，應無任意攀誣被告
    之動機，又其作證過程對案情描述明確，固足以提供相當有力之證明價值，惟因
    錄影監視畫面所紀錄之影像非屬供述證據，能忠實呈現事件經過，不致因時、空
    變換及觀察角度之不同而有改變或誤差，本院當庭以錄影播放設備進行勘驗時，
    就有關被告左手動作與香菸高度之比對，認有前揭可資懷疑之處，未能達有罪之
    確信，故無法認定被告於九十二年十一月二十六日確有實施竊盜犯行。至起訴書
    所載之其他犯行，僅有證人丙○○之指述，惟依前述說明，證人之部分證詞尚未
    使本院達有罪確信之程度，則全部證詞之憑信性即容有合理懷疑之可能，此外亦
    無其他積極證據足供參佐，爰依前述法律規定及判例之意旨，諭知被告無罪之判
    決。
據上論斷，應依刑事訴訟法第第三百零一條第一項，判決如主文。
本案經檢察官甲○○到庭執行職務。
中      華      民      國      九十三      年      九      月    九    日
                                臺灣彰化地方法院刑事第三庭
                                    審判長法官   余  仕  明
                                    法      官   簡  婉  倫
                                    法      官   黃  玉  齡
右正本證明與原本無異。
如不服本判決，應於判決送達後十日內，向本院提出上訴狀（須附繕本），上訴於台
灣高等法院台中分院。
告訴人或被害人對於判決如有不服具備理由請求檢察官上訴者，其上訴期間之計算係
以檢察官收受判決正本之日為準。
                                    法院書記官   許  騰  云
中      華      民      國      九十三      年      九      月   十三   日
